---
title: "First_analysis"
author: "Pedro Araujo"
date: "October 17, 2018"
output: html_document
---

```{r setup, include=FALSE}
knitr::opts_chunk$set(echo = TRUE, include = TRUE, warning = FALSE)
```

```{r dataandpackages}
#load all required package
suppressWarnings(suppressMessages(library(dplyr)))
suppressWarnings(suppressMessages(library(plotly)))
suppressWarnings(suppressMessages(library(ggplot2)))
suppressWarnings(suppressMessages(library(caret)))
suppressWarnings(suppressMessages(library(corrplot)))
suppressWarnings(suppressMessages(library(stringr)))
suppressWarnings(suppressMessages(library(lubridate)))
suppressWarnings(suppressMessages(library(tm)))
suppressWarnings(suppressMessages(library(rms)))
suppressWarnings(suppressMessages(library(glmnet)))
suppressWarnings(suppressMessages(library(readr)))
suppressWarnings(suppressMessages(library(visdat)))


#make the analysis reproducible
set.seed(100)

data_original <- readRDS('./../data/complete_data.rds')
data <- data_original
``` 

### Data First Analysis

Apenas empréstimos finalizados:

```{r status_count}
data <- data %>%
  filter(loan_status != 'Current' & loan_status != '' & loan_status != 'In Grace Period')

data %>% group_by(loan_status) %>% summarise(count = n())

data$loan_status = ifelse(str_detect(data$loan_status, "Paid"),
                          data$loan_status, "Default")

tmp <- data %>% 
  group_by(loan_status) %>% 
  summarise(ncount = n())
tmp$ncount <- 100 * tmp$ncount/nrow(data)
tmp$ncount_p <- str_c(round(tmp$ncount, 2), "%")

##plot
p <- ggplot(tmp, aes(x = loan_status, y = ncount, fill = loan_status)) + 
  geom_bar(stat = "identity") +
  geom_text(aes(label = ncount_p), size =4.5) + 
  labs(title = "Distribuição de acordo com pagamento",
       x = '', 
       y = "Proporção(%)") +
  theme_classic()+
  theme(axis.text=element_text(size=12,  family="Times News Roman"),
        axis.title = element_text(size = 14),
        plot.title = element_text(size = 16, hjust = 0.5), 
        legend.position = 'none')
hide_legend(ggplotly(p, tooltip = c('size')))
```

Analisando default_rate e interest_rate por grade:

```{r int_rate}
data$int_rate = (as.numeric(gsub(pattern = "%", replacement = "", x = data$int_rate)))

data$issue_y = as.numeric(sapply(data$issue_d, function(x){str_split(x,"-")[[1]][2]}))

displayInterestByGrade <- function(dt){
    g1 = dt %>% 
      filter(loan_status == "Default") %>%
      group_by(grade) %>%
      summarise(default_count = n())
    g2 = dt %>%
      group_by(grade) %>%
      summarise(count = n(), int_rate = mean(int_rate))
    g2 %>% 
      left_join(g1) %>% 
      mutate(default_rate = 100*default_count/count) %>%
      select(grade, count, default_count, int_rate, default_rate)
}

tmp0 = displayInterestByGrade(data %>% filter(issue_y == 2017))
tmp0$year = 2017
tmp1 = displayInterestByGrade(data %>% filter(issue_y == 2018))
tmp1$year = 2018

tmp <- rbind(tmp0, tmp1)

p <- ggplot(tmp, aes(x = grade, y = default_rate, fill = as.factor(year))) +
  geom_bar(stat = "identity", position = "dodge") +
  labs(title = "Inadimplência por grade e ano",
       x = 'Grade', 
       y = "Taxa de inadimplência (%)", legend = 'ano') +
  theme_classic() +
  theme(axis.text=element_text(size=12,  family="Times News Roman"),
        axis.title = element_text(size = 14),
        legend.text = element_text(size = 12),
        plot.title = element_text(size = 16, hjust = 0.5))
ggplotly(p) %>%
  layout(legend = list(orientation = 'v', x = 0.15))
```

Return of investiment:
```{r all_ROI}
all_roi = sum(data$total_pymnt)/sum(data$funded_amnt) - 1
all_roi
```

ROI para 2017:
```{r ROI2017}
roi_2017 = sum((data %>% 
                 filter(issue_y==2017))$total_pymnt)/sum((data %>%
                                                            filter(issue_y==2017))$funded_amnt) - 1
roi_2017
```

ROI para 2018:
```{r ROI2018}
roi_2018 = sum((data %>% 
                 filter(issue_y==2018))$total_pymnt)/sum((data %>%
                                                            filter(issue_y==2018))$funded_amnt) - 1
roi_2018
```

ROI por grade:
```{r grades_ROI}
data$prediction = "Fully Paid"
createPerformanceTable <- function(dt){
    
    dt_pick = dt %>%
      filter(prediction == "Fully Paid")
    all_roi = sum(dt_pick$total_pymnt)/sum(dt_pick$funded_amnt) - 1

    temp_table = data.frame(grade = character(0),
                            roi = numeric(0),
                            percent_pick = numeric(0))
    for(g in c("A","B","C","D","E","F","G")){
        data_pick_grade = dt_pick %>% filter(grade == g)
        if(nrow(data_pick_grade) == 0){
            temp_table = rbind(temp_table, 
                               data.frame(grade = g,
                                          roi = 0,
                                          percent_pick = 0))
        }
        else{
          data_grade = dt %>% 
            filter(grade == g)
          roi = sum(data_pick_grade$total_pymnt)/sum(data_pick_grade$funded_amnt) - 1
          temp_table = rbind(temp_table,
                             data.frame(grade = g,
                                        roi = roi,
                                        percent_pick = 100 * nrow(data_pick_grade)/nrow(data_grade)))
        }
    }
    
    temp_table = rbind(temp_table,
                       data.frame(grade = "ALL",
                                  roi = all_roi,
                                  percent_pick = 100 * nrow(dt_pick)/nrow(dt)))
    return(temp_table)
}

baseline_table = createPerformanceTable(data %>% filter(issue_y==2017))
baseline_table
```

### Feature Engineering

Apenas colunas com proporção de NA's menor ou igual a 0.5.
```{r na_proportion}
discard_column = c("collection_recovery_fee","emp_title",
                   "funded_amnt_inv","id","last_credit_pull_d",
                   "last_fico_range_high","last_fico_range_low",
                   "last_pymnt_amnt","last_pymnt_d","member_id",
                   "next_pymnt_d","num_tl_120dpd_2m",
                   "num_tl_30dpd","out_prncp",
                   "out_prncp_inv","recoveries",
                   "total_pymnt","total_pymnt_inv",
                   "total_rec_int","total_rec_late_fee",
                   "total_rec_prncp","url",
                   "zip_code")

data = (data[, !(names(data) %in% discard_column)])
#vis_dat(data, warn_large_data = F)
tmp = sort(sapply(data, function(x) sum(length(which(is.na(x)))))/nrow(data),
           decreasing = TRUE)

discard_column = names(tmp[tmp>0.5])
data = (data[,!(names(data) %in% discard_column)])
```

Inputação pela mediana:
```{r fe_medianinput}
tmp = sort(sapply(data, function(x) sum(length(which(is.na(x)))))/nrow(data),
           decreasing = TRUE)

tmp = tmp[tmp>0]
setEPS()
postscript('hist.eps')
par(mfrow = c(4,3))
for(feature_name in names(tmp)){
    hist(data[[feature_name]],
         main = str_c(feature_name,
                      "(missing=",
                      100* round(as.numeric(tmp[feature_name]), 2), "%)"),
         xlab = 'Valores', ylab = 'Frequencia')
}
dev.off()
par(mfrow = c(1,1))

median_impute_model = preProcess(data[names(tmp)],
                                 method = "medianImpute")
data = predict(median_impute_model, data)

sort(sapply(data, function(x) sum(length(which(is.na(x)))))/nrow(data),
     decreasing = TRUE)
```

Eliminando colunas com variância nula ou factors com uma classe:
```{r fe_null_variance}
data$revol_util = (as.numeric(gsub(pattern = "%",
                                    replacement = "",
                                    x = data$int_rate)))

data$earliest_cr_line = parse_date_time(str_c("01", data$issue_d),"dmy" ) -
  parse_date_time(str_c("01", data$earliest_cr_line),"dmy")
data$earliest_cr_line = as.numeric(data$earliest_cr_line, units = "days")


data$issue_m = sapply(data$issue_d, function(x){str_split(x,"-")[[1]][1]})

getNumericColumns<-function(t){
    tn = sapply(t, function(x){is.numeric(x)})
    return(names(tn)[which(tn)])
}

getCharColumns<-function(t){
    tn = sapply(t,function(x){is.character(x)})
    return(names(tn)[which(tn)])
}

getFactorColumns<-function(t){
    tn = sapply(t,function(x){is.factor(x)})
    return(names(tn)[which(tn)])
}

getIndexsOfColumns <- function(t,column_names){
    return(match(column_names,colnames(t)))
}

tmp = apply(data[getCharColumns(data)], 2, function(x){length(unique(x))})
tmp = tmp[tmp == 1]

tmp2 = apply(data[getNumericColumns(data)], 2, function(x){(sd(x))})
tmp2 = tmp2[tmp2 == 0]

discard_column = c(names(tmp), names(tmp2))

data = (data[,!(names(data) %in% discard_column)])

tmp = data %>% 
  filter(loan_status == "Default") %>% 
  group_by(issue_m) %>% 
  summarise(default_count = n())
tmp2 = data %>%
  group_by(issue_m) %>% 
  summarise(count = n())
tmp2 %>% left_join(tmp) %>% mutate(default_rate = default_count/count)

data$issue_m = NULL
data$issue_d = NULL

rm(tmp,tmp2)
```

Correlação das features:
```{r features_correlation}
data$desc = NULL
data$title = NULL
setEPS()
postscript('corr.eps', width = 6, height = 6)
M <- cor(data[getNumericColumns(data)], use = 'na.or.complete')
corrplot(M, type = 'upper', order = 'hclust',
         method = 'circle', tl.cex = 0.6, cl.cex = 0.6,
         tl.col = 'black', diag = FALSE)
dev.off()
```

Eliminando features com correlação maior que 0.75:
```{r high_corr}
high_corr <- findCorrelation(M, cutoff = .75)
high_corr <- getNumericColumns(data)[high_corr]
high_corr <- high_corr[-which(high_corr == 'int_rate' | high_corr == 'loan_amnt')]

data$revol_bal = data$revol_bal/data$funded_amnt
data$avg_cur_bal = data$avg_cur_bal/data$funded_amnt
data$bc_open_to_buy = data$bc_open_to_buy/data$funded_amnt

data <- (data[, !(names(data) %in% high_corr)])
```

Analisando ownership:
```{r ownership}
table(data$home_ownership)
```

Removendo ownership 'NONE':
```{r ownership_filtering}
data = data %>%
  filter(home_ownership != 'NONE')
```

Remover payment plan porque todos da classe 'y' são 'Default':
```{r pyment_plan}
all((data %>% filter(pymnt_plan == "y") %>% select(loan_status)) == 'Default')
data$pymnt_plan = NULL
``` 

Transformando characters columns in factors:
```{r str_analysis}
factor.names <- getCharColumns(data)
factor.cols <- data[factor.names]
factor.cols <- lapply(factor.cols, function(x) as.factor(x))

non.factor.names <- names(data)[(!names(data) %in% factor.names)]
non.factor.cols <- data[non.factor.names]

data <- data.frame(factor.cols, non.factor.cols)
str(data)
saveRDS(data, 'final_data.rds')
```
